Tsalis Khoiruddin

Wonogiri 57611 | https://www.linkedin.com/in/tsaliskhoiruddin/ | +6285728489927 | tsaliscepu@gmail.com

TENTANG SAYA

Saya adalah seorang yang berumur 27 tahun. Memiliki antusiasme dalam mempelajari internet, jaringan, dan sistem operasi berbasis linux. Saat ini saya sedang mencari pekerjaan yang sesuai dengan minat, bakat dan kemampuan saya. Meski pendidikan terakhir saya masih SMA, namun saya terus berusaha meningkatkan kompetensi diri dengan tekun belajar mandiri tentang apa yang saya gemari. Saya telah meraih beberapa sertifikat keahlian di bidang tersebut sebagai bukti keseriusan saya dalam berkarir. Saya percaya bahwa semangat belajar yang tidak pernah padam akan membawa kita menuju kesuksesan dan pencapaian yang luar biasa. Menurut saya, menjadi yang terbaik bukanlah sesuatu yang istimewa, namun merupakan hasil dari dedikasi dan kerja keras yang konsisten, menjadikan kita orang yang berbeda dari yang lain.

PENGALAMAN KERJA

SMA Trensains Muhammadiyah Sragen

Pegawai Tata Usaha

(June 2015 - June 2023)

- Pelayanan umum admistrasi kepegawaian
- Menyusun dan mengarsip surat-menyurat
- Eskpedisi surat
- Pengadaan dan pembelanjaan Alat Tulis Kantor

IT (May 2017 - June 2021)

- Manajemen perangkat komputer dan jaringan di lingkungan sekolah
- Mengatur dan memantau jaringan Internet sekolah
- Melakukan Troubleshooting terhadap peragkat jaringan internet dan komputer yang bermasalah

PENDIDIKAN

SMA Darul Ihsan Muhammadiyah Sragen **High School IPS**

(June 2011 - June 2014)

7.3

- Menjadi kru majalah sekolah Tahun 2014-2015
- Menjadi anggota bidang bahasa di sekolah Tahun 2014-2015
- Menjadi anggota Gerakan Kepanduan Hizbul Wathan hingga tingkat Provinsi Tahun 2014 2019

KEAHLIAN

Mengemudi (Mahir), Fotografi (Menenah-Mahir), Bahasa Inggris (Pasif) (Menengah), Linux Server Admin (Pemula-Menengah), Internet dan Jaringan (Menengah), Micorsoft Office (Menengah-Mahir), Troubleshoot Komputer (Mahir), Pengembangan Situs Web (Pemula-Menengah), Layanan Cloud (Pemula-Menengah).

PELATIHAN DAN SERTIFIKASI

Back-End Developer Level Dasar dan Pemula

DBS Foundation Coding Camp 2023

April 2023

DBS Foundation Coding Camp adalah program online untuk meningkatkan kompetensi teknologi informasi di Indonesia. Saya mengikuti program ini dengan fokus sebagai Back-End developer. Selain mengembangkan keterampilan Back-End, program ini juga membekali peserta dengan literasi keuangan dan digital. Melalui DBS Foundation Coding Camp, saya memperoleh pengetahuan mendalam, menguasai konsep dan teknik Back-End, serta memahami literasi keuangan.

Aplikasi Perkantoran bagi Guru dan Tenaga Kependidikan

Kementerian Komunikasi dan Informatika 2023

March 2023

Pelatihan Aplikasi Perkantoran bagi Guru dan Tenaga Kependidikan oleh Kementerian Komunikasi dan Informatika pada tahun 2023. Pelatihan ini bertujuan untuk meningkatkan keterampilan digital dalam menggunakan aplikasi perkantoran umum. Saya telah mengikuti pelatihan secara luring dan daring, dan memperoleh pemahaman yang mendalam dalam pemanfaatan aplikasi-aplikasi tersebut.

Front-End Web Developer Level Dasar dan Pemula

IDCamp x KADIN 2023

March 2023

Pelatihan Front-End Web Developer Level Dasar dan Pemula oleh IDCamp dan KADIN pada tahun 2023. Program ini merupakan bagian dari Corporate Social Responsibility (CSR) Indosat Ooredoo Hutchison dalam membangun bangsa Indonesia sebagai Digital Nation. Melalui pelatihan ini, saya memperoleh keterampilan dalam pengembangan Front-End web

DevOps Engineer Level Dasar dan Pemula

Amazon Web Services (AWS) 2022

December 2022

Untuk melahirkan talenta digital terbaik di Indonesia, Amazon Web Services bekerja sama dengan Dicoding mengadakan program pelatihan bertema DevOps dan Back-End yang bertajuk "DevOps and Back-End Developer Scholarship Program".

DevOps Engineer Level Menengah

Indosat Ooredoo Hutchison Digital Camp 2022

November 2022

Pelatihan lanjutan dari jalur belajar Dev-Ops yang saya ikuti sebelumnya.

DevOps Engineer Level Dasar dan Pemula

Indosat Ooredoo Hutchison Digital Camp 2022

September 2022

IDCamp (Indosat Ooredoo Hutchison Digital Camp) merupakan program beasiswa coding untuk mencetak developer/programer muda Indonesia yang siap bersaing di dunia ekonomi digital.

Associate Cloud Engineer (ACE2)

Kementerian Komunikasi dan Informatika 2022

August 2022

Kementerian Komunikasi dan Informatika Republik Indonesia bekerja sama dengan Google membuka kesempatan bagi developer Indonesia untuk mengikuti pelatihan Digital Talent Scholarship Pro Academy (DTS PROA). DTS PROA merupakan salah satu akademi dari Digital Talent Scholarship tahun 2022 yang bertujuan untuk meningkatkan kapabilitas tenaga kerja terampil di bidang TIK yang sesuai dengan kebutuhan industri.